【裁判字號】    91,交聲,492
【裁判日期】    920214
【裁判案由】    聲明異議
【裁判全文】
臺灣臺南地方法院交通事件裁定                    九十一年度交聲字第四九二號
    移
    受處分人
    即異議人  甲○○  女三十二.
右列受處分人因違反道路交通管理處罰條例案件，對於交通部公路總局嘉義區監理所
台南監理站民國九十一年十二月二日所為之裁決處分（處分案號：南監五字第裁七四
─六０七三八二號），聲明異議，本院裁定如左：
    主  文
原處分撤銷。
甲○○不罰。
    理  由
一、本件原處分意旨略以：受處分人即異議人甲○○所有之車牌號碼ＮＣＺ—５９１
    號重型機車，於民國八十七年八月二日九時二十分許，由不詳騎士駕駛，途經台
    南縣新化鎮中山郵局前時，因以蛇行危險方式駕駛及不服稽查取締逃逸，而經台
    南縣警察局新化分局警備隊警員逕行開單舉發，移送機關即交通部公路總局嘉義
    區監理所台南監理站，復以違規事實明確，乃依九十年六月一日修正施行前之道
    路交通管理處罰條例第四十三條、第六十條第一項及第六十三條第一項第一款、
    第三款之規定，裁處異議人罰鍰共計新台幣一千八百元及記違規點數四點等語。
二、受處分人即異議人甲○○則辯稱：本件遭開單舉發之機車，雖為其所有，但其多
    年前已遠嫁至新加坡，該機車一直停放在其高雄市○○路五十號五樓地下停車場
    內，並無人會使用該車，且其在八十七年四月間出國後於當年並未再返國，自不
    能於同年八月二日上午九時二十分有騎該輛機車出現在台南縣新化鎮中山郵局前
    之可能，是異議人所有之機車，並無在台南縣新化鎮中山郵局前違規之事實等語
    。
三、經查，本件受處分人即異議人甲○○係自八十七年四月六日出國後，於當年即未
    再返國等情，業據異議人供明在卷可按，並有內政部警政署入出境管理局以九十
    二年一月十日境信昌字第０９２０００１１３５號函檢送之異議人於八十七年間
    之出入境紀錄表一紙在卷可憑，而異議人既在八十七年四月六日出國後即未於同
    年返國，從而異議人於同年出國期間內，自無可能會有騎駛機車出現在台南縣新
    化鎮境內之現象，是異議人辯稱該輛機車並無於八十七年八月二日騎至台南縣新
    化鎮中山郵局前，並於該地點有蛇行及不服稽查取締逃逸之情形等語，尚堪採信
    。
四、而本件車牌號碼ＮＣＺ—５９１號重型機車，於八十七年八月二日七時九分許，
    有由不詳騎士駕駛，在台南縣新化鎮中山郵局前，騎機車蛇行及不服稽查取締逃
    逸之違規行為，除僅有台南縣警察局南縣警交字第六０七三八二號舉發違反道路
    交通管理事件通知單一紙在卷可查外，並無其他證明可為佐參，則如前述，受處
    分人即異議人甲○○所有之上開機車未於案載違規日期，經人在台南縣新化鎮中
    山郵局前騎用等情，既據異議人提出事證以實其說，則執勤員警所查獲之違規事
    實，可能係因錯看、誤載，或該實際違規機車之車牌，曾有偽造、變造等情形所
    致，故尚難依此即遽認本件異議人之機車，確曾經人騎用，而於案載違規日期有
    前述違規之行為，併此敘明。
五、綜上所述，本件受處分人即異議人甲○○所有之車牌號碼ＮＣＺ—５９１號重型
    機車，於八十七年八月二日當日，確係未經騎駛亦無出現在台南縣新化鎮中山郵
    局前，是異議人於右述時、地，並無上開原處分意旨所稱之違規情形，應可認定
    。從而，本件異議人之異議，經核為有理由，原處分予以裁罰，於法即有未合，
    應由本院裁定將原處分撤銷，另為異議人不罰之諭知，以資適法。
六、據上論斷，應依道路交通案件處理辦法第二十條前段，裁定如主文。
中      華      民      國      九十二      年     二     月    十四    日
                                  臺灣臺南地方法院交通法庭
                                      法  官  張  瑛  宗
右正本證明與原本無異
如不服本裁定應於送達後五日內向本院提出抗告狀
                                      書記官  陳  志  德
中      華      民      國      九十二      年     二     月    十八    日


司法院資訊處製作；財團法人民間司法改革基金會備份。
